【裁判字號】    98,上訴,1838
【裁判日期】    990222
【裁判案由】    貪污治罪條例
【裁判全文】
臺灣高等法院高雄分院刑事判決        98年度上訴字第1838號
上  訴  人  臺灣屏東地方法院檢察署檢察官
被      告  丙○○
指定辯護人  邱芬凌律師
被      告  乙○○
選任辯護人  柳聰賢律師
被      告  甲○○
選任辯護人  陳世明律師
上列上訴人因被告貪污治罪條例案件，不服臺灣屏東地方法院98
年度訴字第324號中華民國98年10月22日第一審判決（起訴案號
：臺灣屏東地方法院檢察署98年度偵字第808號；移送併辦案號
：98年度偵字第1476號），提起上訴，本院判決如下：
     主  文
上訴駁回。
     理  由
一、公訴意旨略以：被告丙○○於民國（下同）96年間，任職屏
    東縣縣議員，依地方制度法第36條之規定，負有議決縣預算
    等監督縣政府施政之職權；被告乙○○及甲○○於96年12月
    間，則均任職屏東縣政府警察局屏東分局繁華派出所警員，
    負有取締交通違規等職務，均係服務於地方自治團體所屬機
    關而具有法定職務權限之公務員。於96年12月6日下午2時許
    ，如附表1所示之砂石車司機，分別駕駛如附表1所示之車號
    砂石車，行經屏東縣長治鄉○○村○○路段，因超載砂石，
    經被告乙○○及甲○○發現予以攔檢，經過磅後，確定如附
    表1所示之司機均超載，應依道路交通管理處罰條例第29 條
    之2之規定處以罰緩，而砂石車司機唐文清為規避罰鍰，乃
    聯絡車行老闆吳金城，經吳金城聯絡承包商黃彥暐，轉告其
    父黃江修，由黃江修聯繫被告丙○○對員警施壓，以免除罰
    鍰；被告丙○○乃基於圖利之犯意，於電話中要求被告甲○○免開罰單，被告甲○○不從，並請在場之被告乙○○先行
    開單，被告丙○○見被告甲○○不從，乃偕同黃江修趕到現
    場，執意被告甲○○及乙○○不得對違規超載之砂石車司機
    開立罰單，被告甲○○及乙○○受制於被告丙○○係縣議員
    身分之壓力，乃基於共同圖利之犯意，對如附表1所示之砂
    石車司機應開立交通違規告發單之主管事務，明知未開立罰
    鍰告發單即違背上揭道路交通管理處罰條例第29條之2之法
    律規定，仍未予開立罰鍰告發單，直接圖如附表1所示之司
    機免受開立交通違規罰單之不法利益，共計新臺幣（下同）
    18萬元。因認被告丙○○、乙○○及甲○○三人共同涉犯貪
    污治罪條例第6條第1項第4款之對於主管事務圖利罪嫌云云
    。
二、證據能力之審查：
  (一)按被告以外之人於審判外之陳述，雖不符刑事訴訟法第159
    條之1至之4等4條之規定，而經當事人於審判程序同意作為
    證據，法院審酌該言詞陳述或書面陳述作成時之情況，認為
    適當者，亦得為證據；又當事人、代理人或辯護人於法院調
    查證據時，知有刑事訴訟法第159條第1項不得為證據之情形
    ，而未於言詞辯論終結前聲明異議者，視為有前項之同意，
    同法第159條之5定有明文。
  (二)本判決下列所引用之供述及非供述傳聞證據部分，檢察官、
    被告及辯護人於本院行準備程序時，對於上開證據之證據能
    力均未加爭執，嗣於本院審理程序，調查上開證據，加予提
    示並告以要旨時，檢察官、被告及辯護人亦均未於言詞辯論
    終結前聲明異議，本院審酌上開證據作成時之情況，認均與
    本件待證事實具有關聯性，且查無證據足以證明供述證據部
    分，陳述人有受不法取供或違反其自由意志而陳述之情形，
    非供述證據部分，亦無遭變造或偽造之情事，顯見上開證據
    之證明力非明顯過低，衡酌上述各證據，作為本案之證據亦
    屬適當，自均得為證據，而有證據能力。
三、按犯罪事實應依證據認定，無證據不得認定犯罪事實；不能
    證明被告犯罪者，應諭知無罪之判決，刑事訴訟法第154 條
    第2 項、第301 條第1 項分別定有明文。又事實之認定，應
    憑證據，如未能發現相當證據，或證據不足以證明，自不能
    以推測或擬制之方法，為裁判基礎；且認定不利於被告之事
    實須依積極證據，苟積極證據不足為不利於被告事實之認定
    時，即應為有利於被告之認定；另認定犯罪事實所憑之證據
    ，雖不以直接證據為限，間接證據亦包括在內，然而無論直
    接證據或間接證據，其為訴訟上之證明，須於通常一般之人
    均不致有所懷疑，而得確信其為真實之程度者，始得據為有
    罪之認定，倘其證明尚未達到此一程度，而有合理之懷疑存
    在而無從使事實審法院得有罪之確信時，即應由法院為諭知
    被告無罪之判決（最高法院40年台上字第86號、30年台上字
    第816號、76年台上字第4986號判例意旨參照）。另依刑事
    訴訟法第161條規定，檢察官就被告犯罪事實，應負舉證責
    任，並指出證明之方法。因此，檢察官對於起訴之犯罪事實
    ，應負提出證據及說服之實質舉證責任，倘其所提出之證據
    ，不足為被告有罪之積極證明，或其指出證明之方法，無從
    說服法院以形成被告有罪之心證，基於無罪推定之原則，自
    應為被告無罪判決之諭知（最高法院92年台上字第128號判
    例意旨參照）。又按貪污治罪條例之圖利罪，固不以圖利自
    己為限，要必有為自己或其他私人圖取不法利益之犯意，始
    克當之。而有無此項犯意，又須依證據認定，不得僅以公務
    員所為失當行為之結果，使其他私人獲得不法利益，據以推
    定該公務員自始即有圖利其他私人之犯意（最高法院97年度
    臺上字第5829號、98年度臺上字第379 號判決意旨參照）。
四、公訴人認被告丙○○、乙○○及甲○○共同涉犯貪污治罪條
    例第6條第1項第4款之對於主管事務圖利罪嫌，無非係以證
    人即砂石車司機古進忠、林文生、唐文清及邱興華等人於警
    詢及偵訊時之證述、證人黃江修及黃彥暐於警詢及偵訊時之
    證述、證人即共同被告乙○○及甲○○於警詢及偵訊時之證
    述、過磅單及公路總局高雄區監理所屏東監理站電話傳真單
    各1份等，為其主要論據。
五、訊據被告丙○○固坦承有受黃江修之請託，於96年12月6日
    ，至屏東縣長治鄉○○村○○路段，對被告甲○○關說上開
    砂石車司機違規之事項應予勸導、不要開單，而當日確未開
    單等情，惟堅決否認有何共同對於主管事務圖利犯行，辯稱
    ：砂石車司機之駕照、行照等證件，係警員自己放於車廂上
    ，再由司機自行取回，伊並無從警員手中搶走上開證件，交
    回給司機等語；被告乙○○固坦承有於上開時間，對上開砂
    石車司機所駕駛之砂石車攔查過磅，發現均違規超載，然並
    未開單等情，惟堅決否認有何共同對於主管事務圖利犯行，
    辯稱：伊當天在場是負責警戒之勤務，開罰單之事是由被告
    甲○○負責，被告丙○○至現場後，係直接找被告甲○○，
    其在旁邊負責警戒，並無參與他們一起討論之事，亦無聽到
    他們間之對話內容，未開罰單非伊決定的，伊無共同圖利之
    犯意等語；被告甲○○固坦承有於上開時間，對上開砂石車
    司機所駕駛之砂石車攔查過磅，發現均違規超載，且明知並
    未開立舉發單即違背道路交通管理處罰條例第29條之2之規
    定，仍未予開立舉發單等情，惟堅決否認有何共同對於主管
    事務圖利犯行，辯稱：其要開舉發單時，是被告丙○○到場
    將上開砂石車司機之證件取回，因被告丙○○具縣議員身分
    ，致其不敢亦無法當場開立舉發單，伊係被迫無法開單，並
    無共同圖利司機之犯意，而故意不開單，否則何需進行過磅
    之手續，且將過磅單均保留，嗣後本要補單舉發，然因春安
    工作繁忙忘記補單，並無圖利之故意等語。
六、經查：
  (一)被告甲○○及乙○○於96年12月間均任職於屏東縣政府警察
    局屏東分局繁華派出所，擔任警員，其等於96年12月6 日下
    午2時許，於屏東縣長治鄉○○村○○路段，攔檢如附表一
    所示之砂石車司機所駕駛之如附表一所示之車號砂石車，經
    過磅後，發現其等之砂石車均超載如附表一所示之重量，然
    卻因被告丙○○到場關說，而未於當場依道路交通管理處罰
    條例第29條之2之規定開立舉發單，致附表一所示之司機，
    免受如附表一所示之應罰鍰金額共18萬元之事實，業經被告
    甲○○及乙○○於原審審理時供承不諱（見原審卷第40、87
    頁），核與證人黃江修、黃彥暐於警詢及偵查中之證述；證
    人林文生、唐文清、古進忠及邱興華等人分別於警詢、偵訊
    及原審審理時之證述，悉相符合（見偵卷第86頁背面、第91
    、117、122、123、125、127、130、134、150、188、189、
    193、202、209、214、232、233、236、237、240、243、27
    9、280、289頁、第91頁背面、第93頁背面、第110頁背面；
    原審卷第17 1、172、177、178、192、198頁），並有人事
    資料列印報表2紙、過磅紀錄單、公路總局高雄區監理所屏
    東監理站電話傳真單、屏東縣警察局屏東分局繁華派出所96
    年12月6日勤務分配表及內政部警政署98年6月16日警署交字
    第0980106326號函等各1份在卷可稽（見警卷第7頁；偵二卷
    第4、12頁；偵一卷第301頁；原審卷第137、139頁），附表
    一所示之砂石車司機，確有因被告甲○○及乙○○，遭受被
    告丙○○之關說，未依道路交通管理處罰條例第29條之2之
    規定開立舉發單，而受有免遭如附表一所示之交通違規罰鍰
    共18萬元等事實，均堪以認定。
  (二)被告甲○○及乙○○未對如附表一之砂石車司機開單告發之
    行為，是否即構成對於主管事務圖利罪？仍應以被告主觀上
    有無為自己或第三人圖得不法利益之犯意為斷，尚不得僅以
    其行為之結果使他人得利，即遽以論處該罪。本件證人即砂
    石車司機古進忠及邱興華雖於警詢及偵訊時均證稱：係員警
    將駕照、行照歸還給其等云云（見偵一卷第94、117、189、
    194頁），證人即砂石車司機唐文清於偵訊時固亦證稱：警
    察將證件交給在場之一位司機，該司機再把駕照、行照還給
    我云云（見偵一卷第122、123頁），於警詢及偵訊時復證稱
    ：其於被告丙○○到場後，就到旁與林文生聊天，無聽到被
    告丙○○與員警之對話，大約過了10幾分鐘，警方人員就將
    駕照、行照歸還給我們，至於係誰將證件歸還給我們，已忘
    記了等語（見偵一卷第202 、203 、218 頁）；而證人即黃
    江修於警詢及偵訊時則證稱：警察將駕照、行照交給被告丙○○，被告丙○○再交還給司機云云（見偵一卷第91、127
    頁），上揭證人古進忠、邱興華、唐文清、黃江修等先後所
    證述駕照、行照等證件如何返還給司機之情節，已有出入不
    一，此外，證人古進忠於原審審理時又改詞證稱：其無看到
    係誰將駕照、行照放在警車後面，其看到司機去拿，其就去
    拿，既然證件放在警車後車廂，應該是警察放的，否則怎會
    叫其去拿等語（見原審卷第192 、193 、196 頁），由上開
    證詞觀之，足見證人古進忠於偵查時所稱係員警將駕照、行
    照歸還云云，顯係出於推測之詞；又證人邱興華於原審審理
    時固證稱：被告甲○○有叫其來拿證件，後來其他司機也有
    叫其來拿（見原審卷第198 頁），惟其嗣後於原審接受反詰
    問時又陳稱：「（問：你剛剛說你到後行李廂拿證件，是其
    他司機叫你去拿？還是員警叫你去拿？）是唐文清叫我去拿
    ，警察也沒有阻止，證件在警車後行李廂上面。」等語（見
    原審卷第200 頁），則究係證人唐文清，抑或係被告甲○○
    ，叫邱興華至警車後車廂上拿回駕照、行照乙節，證人邱興
    華之說詞反覆不一，且依其所證員警在旁未為阻止之詞，益
    徵證人邱興華上開於偵查時所證述內容，亦僅為其個人臆測
    之詞；另證人唐文清於原審審理時則證稱：被告丙○○到場
    後，其就在被告丙○○旁邊，聽到被告丙○○在拜託被告甲○○不要開單，後來被告甲○○就將證件丟在警車後車廂上
    ，叫砂石車司機過去拿，其中林文生的證件係其拿給林文生
    的等語（見原審卷第178 、180 、181 、184 、185 頁），
    與證人唐文清上開於偵查時所證內容，相互對照，證人唐文
    清就在場情形、駕照與行照係由何人及如何歸還等情節，前
    後說詞不一，有重大出入矛盾，且其係被告丙○○關說下之
    受益人，非無迴護被告丙○○之可能，故尚難遽信證人唐文
    清於偵查及本院審理時之證詞；又觀之卷附編號5 通訊監察
    譯文（見原審卷第158 、159 頁），其內有記載：「…交通
    隊硬要開，我（即證人黃江修）載他（即被告丙○○）過去
    ，電話中跟他（即開單員警）講他不要，我就載他（即被告
    丙○○）馬上過去，他馬上過去就把行照、駕照就搶回來了
    …」、「電話跟他（即開單員警）說他也不要呢？把人（即
    被告丙○○）載過去他才要的呢？才把它（即駕照、行照）
    拿起來的…」等語，衡諸被告丙○○係受證人黃江修之請託
    始到場關說等情（見原審卷第188 頁），益徵證人黃江修上
    開偵查時所證係警員將證件返還司機乙節，應屬無稽。準據
    上揭各節論述分析，證人古進忠、邱興華、唐文清及黃江修
    於偵查時所為證件係被告甲○○、乙○○返還給渠等司機之
    證詞，或為推測之詞，或有出入不一之重大瑕疵，尚難憑渠
    等之證詞，認定駕照、行照等證件，係被告甲○○及乙○○
    二人，接受被告丙○○關說後，主動返還給砂石車司機，並
    資為被告甲○○及乙○○具有圖利犯意之論據。
  (三)次查，證人即共同被告丙○○於偵訊及原審審理時證稱：其
    係於未經被告甲○○同意下，自行取走放於警車後面之駕照
    、行照，然後歸還予砂石車司機等語（見偵一卷第266頁；
    原審卷第278-281 頁），且佐以上揭通訊監察譯文所示證件
    係被告丙○○自警員手中搶回來之內容，足證上開置於警車
    上之砂石車司機證件，係被告丙○○未經被告甲○○及乙○○之同意，而自行取回者甚明。又衡諸被告丙○○自承其到
    場後曾向被告甲○○表明其具縣議員身分（見偵一卷第138
    頁），具議決屏東縣政府所屬機關之預算權限，而被告甲○○及乙○○僅為地方之員警，兩者職權相差懸殊等情，則被
    告甲○○及乙○○等人，先因被告丙○○未經其等同意，自
    行取回上開砂石車司機之證件，後又迫於被告丙○○之縣議
    員身分，難以命被告丙○○交還上開證件，致其等因無砂石
    車司機之個人資料，而無從當場開立舉發單之事實，應堪認
    定。準此，尚難以被告甲○○及乙○○未當場開單舉發，即
    推認其等主觀上具有圖利第三人之犯意甚明。
  (四)證人古進忠於警詢及偵訊時固證稱：有一個女生過來向白姓
    員警及另一位員警對話，其聽旁邊的司機講那位女生好像是
    民意代表云云（見偵一卷第209、221頁），惟證人唐文清於
    原審審理時證稱：被告丙○○到場後係跟被告甲○○談，而
    被告乙○○係在距離被告丙○○及甲○○5、6公尺的地方交
    管，並無參與他們的交談等語（見原審卷第180、184頁），
    證人古進忠於原審審理時已改詞證稱：只有被告甲○○在跟
    被告丙○○談，被告乙○○則走到警車車頭旁，並無與被告
    丙○○交談等語（見原審卷第193 、195 頁），證人即共同
    被告丙○○於原審審理時亦證稱：其到現場時並無看到被告
    乙○○等語（見原審卷第281 頁），由上開各證詞，參互引
    證，足認被告乙○○於案發當時並未與被告丙○○及甲○○
    交談，被告乙○○所辯伊負責警戒及交管，是否開單非伊決
    定，伊無圖利之主觀犯意，應屬有據，而堪採信。
  (五)按98年4 月23日前之貪污治罪條例第6 條第1 項第4 款所稱
    「違背法令」之「法令」，係指法律、法律授權之法規命令
    、職權命令、自治條例、自治規則、委辦規則等對多數不特
    定人民就一般事項所作對外產生法律效果之規定，且依其修
    正意旨及保障公務員適法之職權行使，應認限於公務員執行
    職務時所應遵守之法令（最高法院92年度臺上字第4380號判
    決意旨參照），並於98年4 月24日予以明文化而公布施行。
    本件被告丙○○於96年間任職屏東縣縣議員，固依地方制度
    法第36條之規定，具議決縣預算等職權，惟其對於汽車駕駛
    人違規超載之處罰並無主管或監督之權責，故其自警員即被
    告甲○○手中搶回證件，不讓警員開單舉發之行為，並不該
    當貪污治罪條例第6 條第1 項第4 款所定「違背法令」之「
    法令」，即無違背該法文所稱之法令至明，至於其行為，是
    否另涉其他法律責任，則屬另一問題；再者，參諸附表二即
    編號4 通訊監察譯文所示（見原審卷第15 7頁），雖記載：
    「A （即被告丙○○）：你欠我22萬3 千8 啊。B （即證人
    黃彥暐）：22萬3 千8 。」等內容，然就附表二所示之前後
    通話譯文內容觀之，並佐以如附表一所示之罰鍰金額共僅18
    萬元，而不及於22萬3,800 元一節，參互比對，尚難憑以認
    定被告丙○○上開於電話中所言之負欠債務，與本件公訴意
    旨所指之犯行間，具有絕對之相關，而資為認定被告丙○○
    具圖利之動機；另被告甲○○及乙○○亦欠缺圖利之犯意，
    已詳如前述，則檢察官指稱被告丙○○與被告甲○○及乙○○三人間，具有圖利犯意之聯絡，尚難採信。
  (六)本件被告甲○○及乙○○固未對如附表一所示之砂石車司機
    之違規超載行為，依道路交通管理處罰條例第29條之2 之規
    定，開立舉發單，致其等獲有免受如附表一所示罰鍰之利益
    ，然依檢察官所舉之證人古進忠、邱興華、唐文清及黃江修
    、證人即共同被告甲○○、乙○○等人之證詞等，尚難據以
    認定被告甲○○、乙○○及丙○○間，有圖利附表一古進忠
    等人之犯意聯絡。反之，依上開證人即共同被告丙○○於原
    審審理時之證詞，及依上揭卷附編號5 通訊監察譯文內容，
    足證被告丙○○係在未經被告甲○○及乙○○之同意下，即
    自行取回駕照、行照，歸還予砂石車司機，致被告甲○○無
    法當場開單舉發，再參諸被告甲○○及乙○○攔檢附表一所
    示古進忠等人所駕駛之砂石車輛後，已依規定過磅檢查，發
    現超載之違規時，並已著手開始進行舉發之程序與舉動，且
    經被告即縣議員丙○○以電話關說要求不要開單舉發時，已
    立即加予拒絕，致被告丙○○不得已親自到場，當面要求被
    告甲○○不要開單時，被告甲○○仍不同意其關說請託（此
    觀證件係遭丙○○搶回即明），嗣後仍將過磅單等附表一所
    示之超載違規資料保留，未加予湮滅等情，益徵被告甲○○
    及乙○○，在主觀上無圖利附表一古進忠等司機之犯意甚明
    。本件被告三人間，未具有圖利之犯意聯絡，應堪認定。
七、綜上所述，公訴人所提出之證據，不足為被告丙○○、乙○○及甲○○三人，有共同犯貪污治罪條例第6條第1項第4款
    之對於主管事務圖利罪名之積極證明，其為訴訟上之證明，
    亦尚未達通常一般之人均不致有所懷疑，而得確信其為真實
    之程度，而其指出證明之方法，無從說服本院以形成被告三
    人有罪之心證，此外，復查無其他積極證據足資證明被告三
    人有何共同犯貪污治罪條例第6 條第1 項第4 款之犯行，揆
    諸前揭法文及判例意旨說明，即不能證明被告犯罪，基於無
    罪推定之原則，自應為被告三人無罪判決之諭知。至於檢察
    官移送併案審理部分（即98年度偵字第1476號），因與起訴
    部分係社會事實完全相同之案件，移送併案審理部分既與起
    訴部分為事實上同一之案件，自無因本案判決無罪而有退併
    辦之問題，併予敘明。
八、原審以不能證明被告三人犯貪污治罪條例第6條第1項第4款
    之對於主管事務圖利罪，而對被告三人均為無罪之諭知，核
    無違誤；檢察官上訴意旨，仍執陳詞，以原審業已肯認被告
    甲○○、乙○○未依道路交通管理處罰條例第29條之2之規
    定開立舉發單，砂石車司機因而受有免遭罰鍰共18萬元之利
    益，上情顯為被告三人所明知，乃被告甲○○、乙○○二人
    ，竟在被告即屏東縣議員丙○○的要求下，未依法舉發砂石
    車司機唐文清等人交通違規，而放任其離去，被告甲○○、
    乙○○，丙○○三人，主觀上有圖使砂石車司機唐文清等人
    免受裁罰之不法利益，被告三人間有犯意聯絡及行為分擔，
    應論以共同正犯；被告丙○○係縣議員，負有監督縣政之職
    責，本即應監督縣政府所屬公務員施政有無違誤之處，原審
    卻謂縣議員對於汽車駕駛人違規超載之處罰並無主管或監督
    之權責云云，豈非鼓勵縣議員放棄監督縣政之職責？原判決
    不無抵觸地方制度法第36條規定之意旨。又動機乃量刑之參
    考要件，並非犯罪構成要件，行為人有無犯罪「意圖」，認
    定基礎在於行為人明知違法並故意為之，原審以被告丙○○
    欠缺圖利動機，遽而認定被告丙○○無圖利犯意，有判決違
    背法令之嫌等，指摘原判決不當，核均無理由，已詳如上揭
    各項之論述，應予駁回。
據上論斷，應依刑事訴訟法第368條，判決如主文。
本案經檢察官郭振昌到庭執行職務。
中    華    民    國    99    年     2    月    22   日
                刑事第五庭    審判長法  官  曾永宗
                                    法  官  任森銓
                                    法  官  鍾宗霖
以上正本證明與原本無異。
如不服本判決應於收受本判決後10日內向本院提出上訴書狀，其
未敘述上訴理由者，並得於提起上訴後10日內向本院補提理由書
狀（應附繕本）。
中    華    民    國    99    年    2     月    22    日
                                    書記官  邱麗莉
附表一：
┌──┬─────┬─────┬─────┬───────┬──────┐
│編號│砂石車司機│砂石車車號│砂石車總重│砂石車超載重量│ 應罰鍰金額 │
├──┼─────┼─────┼─────┼───────┼──────┤
│ 1  │古進忠    │FV-931號  │44,340公斤│9,340公斤     │3萬元       │
├──┼─────┼─────┼─────┼───────┼──────┤
│ 2  │林文生    │136-HJ號  │64,680公斤│21,680公斤    │7 萬6,000 元│
├──┼─────┼─────┼─────┼───────┼──────┤
│ 3  │唐文清    │880-HS號  │57,480公斤│14,480公斤    │4萬元       │
├──┼─────┼─────┼─────┼───────┼──────┤
│ 4  │邱興華    │322-HZ號  │54,560公斤│11,560公斤    │3 萬4,000 元│
└──┴─────┴─────┴─────┴───────┴──────┘
附表二：
┌────────────────┐
│編號4 通訊監察譯文              │
├────────────────┤
│A：少年ㄟ。                     │
│B：嘿嘿嘿議員。                 │
│A：你差不多一點。               │
│B：不要這樣不要這樣。           │
│A：你都沒有教育嗎？             │
│B：沒啦…這…。                 │
│A：你真的要學這樣嗎？           │
│B：沒啦、不好意思。             │
│A：你欠我22萬3千8阿。           │
│B：22萬3千8。                   │
│A：零錢10幾元我不要算。         │
│B：喔…呵呵呵，好啦謝謝、再找我 │
│   爸要。                       │
│A：還沒好、還沒好ㄟ。           │
│B：還沒好唷。                   │
│A：回去罵一下，叫他們交通規則遵 │
│   守一下。                     │
│B：好好。                       │
│…                              │
│…                              │
├────────────────┤
│備註：                          │
│A，即被告丙○○               │
│B，即證人黃彥暐               │
└────────────────┘

司法院資訊處製作；財團法人民間司法改革基金會備份。
